【裁判字號】    99,易,3052
【裁判日期】    991130
【裁判案由】    毒品危害防制條例
【裁判全文】
臺灣臺北地方法院刑事判決              99年度易字第3052號
公  訴  人  臺灣臺北地方法院檢察署檢察官
被      告  王成樑
上列被告因違反毒品危害防制條例案件，經檢察官提起公訴（99
年度毒偵字第3360號），被告於準備程序中就被訴事實為有罪之
陳述，經本院告知簡式審判程序之旨，並聽取被告與公訴人之意
見後，本院裁定進行簡式審判程序，並判決如下：
    主  文
王成樑施用第二級毒品，累犯，處有期徒刑柒月。
    事  實
一、王成樑前於(一)民國83年間因違反麻醉藥品管理條例等案件，
    經臺灣板橋地方法院以83年度訴字第2344號判決就施用麻醉
    藥品部分判處有期徒刑6 月，就販賣麻醉藥品部分判處5 年
    5 月，並定應執行刑為有期徒刑5 年7 月，嗣經臺灣高等法
    院及最高法院分別以84年度上訴字第269 號、84年度台上字
    第3043號駁回上訴確定，於86年5 月12日假釋出監，假釋期
    間付保護管束；惟於上開保護管束期間之86年間，因再違反
    醉藥品管理條例案件，經臺灣士林地方法院以86年度易字第
    2820號判決判處有期徒刑7 月確定，而撤銷前開假釋；復於
    (二)87年間因違反麻醉藥品管理條例案件，經臺灣屏東地方法
    院以87年度訴字第734 號判決判處有期徒刑5 年6 月，嗣經
    臺灣高等法院高雄分院以88年度上訴字第1410號撤銷原判決
    改判處有期徒刑5 年6 月後，經最高法院以89年度臺上字第
    1715號判決駁回上訴確定，另於87年間因施用第二級毒品案
    件，經臺灣屏東地方法院以88年度易字第662 號判決判處有
    期徒刑6 月，嗣經臺灣高等法院高雄分院以88年度上易字第
    1679號撤銷原判決改判處有期徒刑8 月確定。又於88年間因
    贓物案件，經臺灣屏東地方法院以88年度易字第307 號判處
    有期徒刑8 月，復經臺灣高等法院高雄分院以88年度上易字
    第1730號判決駁回上訴確定，上開3 罪，經臺灣高等法院高
    雄分院以92年度聲字第219 號裁定定應執行刑為有期徒刑6
    年4 月確定。(三)上開(一)所示之假釋經撤銷後，入監執行殘刑
    有期徒刑2 年10月；並與上開(一)所示之有期徒刑7 月、上開
    (二)所示之有期徒刑6 年4 月接續執行，於95年9 月8 日假釋
    出監，假釋期間付保護管束；惟於保護管束期間之96年間，
    因持有毒品案件，經臺灣士林地方法院以96年度訴字第145
    號判處有期徒刑2 年，經臺灣高等法院以96年度上訴字第27
    94號判決駁回上訴確定，復經同院以96年度聲減字第4846號
    裁定減為有期徒刑1 年確定。(四)上開(三)所示之假釋經撤銷後
    ，入監執行殘刑，經臺灣高等法院高雄分院以96年度聲減字
    第2543號裁定將上開(一)所示之有期徒刑6 月減為有期徒刑3
    月，與上開(一)所示之有期徒刑5 年5 月定應執行刑為有期徒
    刑5 年6 月確定，將上開(一)所示之有期徒刑7 月減為有期徒
    刑3 月又15日，與上開(二)所示之有期徒刑5 年6 月定應執行
    刑為有期徒刑5 年7 月確定，將上開(二)所示之有期徒刑8 月
    、8 月分別減為有期徒刑4 月、4 月，並定應執行刑為有期
    徒刑6 月確定，減刑後應執行殘刑1 年又4 日，與上開(三)所
    示之有期徒刑1 年接續執行，於98年8 月22日縮刑期滿執行
    完畢。王成樑另於95年間因施用第二級毒品案件，經臺灣士
    林地方法院以96年度毒聲字第28號裁定送觀察、勒戒後，經
    評定有繼續施用毒品之傾向，經同法院以96年度毒聲字第
    370 號裁定令入戒治處所施以強制戒治，於97年5 月19日停
    止其處分出所執行完畢，並由臺灣士林地方法院檢察署檢察
    官於97年6 月6 日以97年度戒毒偵字第61號為不起訴處分確
    定。
二、詎王成樑仍不知悔改，於前揭觀察勒戒及強制戒治執行完畢
    釋放後5 年內，復基於施用第二級毒品甲基安非他命之犯意
    ，於99年7 月16日5 時採尿時回溯120 小時內某時，在位在
    臺北縣新店市某工地內，以將第二級毒品甲基安非他命置於
    玻璃球內燒烤後，吸食煙氣之方式，施用甲基安非他命1 次
    。嗣於99年7 月16日5 時許，因形跡可疑，為警在臺北縣永
    和市○○路187 號前盤查，警員對王成樑施用第二級毒品之
    犯行有確切之根據得為合理之可疑前，王成樑即主動自首其
    施用第二級毒品甲基安非他命犯行，且經警員得王成樑同意
    採尿送驗後呈甲基安非他命陽性反應，始知上情。
三、案經臺北縣政府永和警察局分局報請臺灣臺北地方法院檢察
    署檢察官偵查起訴。
    理  由
一、按本件被告王成樑所犯係死刑、無期徒刑、最輕本刑為3 年
    以上有期徒刑以外之罪，其於準備程序就前揭被訴事實為有
    罪之陳述，經告知簡式審判程序之旨，並聽取其與辯護人及
    公訴人之意見後，本院認無不得或不宜改依簡式審判程序進
    行之處，爰依刑事訴訟法第273 條之1 第1 項、第284 條之
    1 ，裁定本件進行簡式審判程序，合先敘明。
二、訊據被告對於上開犯罪事實坦承不諱，且被告為警查獲後所
    採集之尿液，經送驗結果，呈甲基安非他命陽性反應，此有
    台灣檢驗科技股份有限公司99年8 月5 日報告編號UL/2010/
    70613 濫用藥物檢驗報告、臺北縣政府警察局永和分局查獲
    違反毒品危害防制條例案件犯嫌代碼對照表各1 張附卷可稽
    ，又按甲基安非他命施用後於尿液中一般可檢出之時間為1
    至5 日，此有行政院衛生署管制藥品管理局92年3 月10日管
    檢字第0920001495號函在卷可參，而被告之濫用藥物檢驗報
    告中尿液所含甲基安非他命濃度高達62536ng/ml，如依被告
    供稱為99年7 月11日某時許吸食第二級毒品甲基安非他命，
    自不可能在吸食相隔5 日為警查獲時，其尿液中仍含有大量
    之甲基安非他命，是被告此部分之供述應屬記憶有誤。另人
    體施用甲基安非他命後，其主要代謝物中，未改變型態之甲
    基安非他命占施用劑量達百分之43，安非他命則約為百分之
    5 ；人體若係施用安非他命後，主要代謝物中則有未改變型
    態之安非他命，但無甲基安非他命，此經法務部調查局93年
    5 月4 日調科壹字第09362413980 號函示明確。足見人體若
    施用安非他命，其尿液代謝物不可能出現甲基安非他命，惟
    人體若施用甲基安非他命，其尿液代謝物除主要有甲基安非
    他命外，亦可能有少量之安非他命。是本件被告之尿液既呈
    現甲基安非他命之陽性反應，自不可能係施用安非他命，而
    應係施用甲基安非他命，起訴意旨認被告係施用安非他命，
    容有誤解，併此敘明。本案事證明確，被告施用第二級毒品
    甲基安非他命1 次之犯行，堪以認定。
三、被告前於95年間因施用第二級毒品案件，經臺灣士林地方法
    院以96年度毒聲字第28號裁定送觀察、勒戒後，經評定有繼
    續施用毒品之傾向，經同法院以96年度毒聲字第370 號裁定
    令入戒治處所施以強制戒治，於97年5 月19日停止其處分出
    所執行完畢，並由臺灣士林地方法院檢察署檢察官於97年6
    月6 日以97年度戒毒偵字第61號為不起訴處分確定，此有臺
    灣高等法院被告前案紀錄表1 紙在卷足參，其於前案觀察、
    勒戒及強制戒治執行完畢後，5 年內再犯本件施用毒品罪之
    事實，事證明確，應予依法論科。
四、查甲基安非他命係毒品危害防制條例第2 條第2 項所稱之第
    二級毒品，不得非法持有、施用。核被告所為，係犯毒品危
    害防制條例第10條第2 項之施用第二級毒品罪。被告持有第
    二級毒品甲基安非他命後進而施用，其持有之低度行為，應
    為施用之高度行為所吸收，不另論罪。被告前於(一)民國83年
    間因違反麻醉藥品管理條例等案件，經臺灣板橋地方法院以
    83年度訴字第2344號判決就施用麻醉藥品部分判處有期徒刑
    6 月，就販賣麻醉藥品部分判處5 年5 月，並定應執行刑為
    有期徒刑5 年7 月，嗣經臺灣高等法院及最高法院分別以84
    年度上訴字第269 號、84年度台上字第3043號駁回上訴確定
    ，於86年5 月12日假釋出監，假釋期間付保護管束；惟於上
    開保護管束期間之86年間，因再違反醉藥品管理條例案件，
    經臺灣士林地方法院以86年度易字第2820號判決判處有期徒
    刑7 月確定，而撤銷前開假釋；復於(二)87年間因違反麻醉藥
    品管理條例案件，經臺灣屏東地方法院以87年度訴字第734
    號判決判處有期徒刑5 年6 月，嗣經臺灣高等法院高雄分院
    以88年度上訴字第1410號撤銷原判決改判處有期徒刑5 年6
    月後，經最高法院以89年度臺上字第1715號判決駁回上訴確
    定，另於87年間因施用第二級毒品案件，經臺灣屏東地方法
    院以88年度易字第662 號判決判處有期徒刑6 月，嗣經臺灣
    高等法院高雄分院以88年度上易字第1679號撤銷原判決改判
    處有期徒刑8 月確定。又於88年間因贓物案件，經臺灣屏東
    地方法院以88年度易字第307 號判處有期徒刑8 月，復經臺
    灣高等法院高雄分院以88年度上易字第1730號判決駁回上訴
    確定，上開3 罪，經臺灣高等法院高雄分院以92年度聲字第
    219 號裁定定應執行刑為有期徒刑6 年4 月確定。(三)上開(一)
    所示之假釋經撤銷後，入監執行殘刑有期徒刑2 年10月；並
    與上開(一)所示之有期徒刑7 月、上開(二)所示之有期徒刑6 年
    4 月接續執行，於95年9 月8 日假釋出監，假釋期間付保護
    管束；惟於保護管束期間之96年間，因持有毒品案件，經臺
    灣士林地方法院以96年度訴字第145 號判處有期徒刑2 年，
    經臺灣高等法院以96年度上訴字第27 94 號判決駁回上訴確
    定，復經同院以96年度聲減字第4846號裁定減為有期徒刑1
    年確定。(四)上開(三)所示之假釋經撤銷後，入監執行殘刑，經
    臺灣高等法院高雄分院以96年度聲減字第2543號裁定將上開
    (一)所示之有期徒刑6 月減為有期徒刑3 月，與上開(一)所示之
    有期徒刑5 年5 月定應執行刑為有期徒刑5 年6 月確定，將
    上開(一)所示之有期徒刑7 月減為有期徒刑3 月又15日，與上
    開(二)所示之有期徒刑5 年6 月定應執行刑為有期徒刑5 年7
    月確定，將上開(二)所示之有期徒刑8 月、8 月分別減為有期
    徒刑4 月、4 月，並定應執行刑為有期徒刑6 月確定，減刑
    後應執行殘刑1 年又4 日，與上開(三)所示之有期徒刑1 年接
    續執行，於98年8 月22日縮刑期滿執行完畢，有臺灣高等法
    院被告前案紀錄表1 份在卷可參，其受有期徒刑之執行完畢
    後，5 年以內故意再犯本件有期徒刑以上之罪，為累犯，應
    依刑法第47條第1 項之規定，加重其刑。警方於被告行經臺
    北縣永和市○○路187 號前時，上前盤查被告，被告見警方
    攔查，遂自動承認吸食安非他命一情，有被告警詢筆錄1 份
    附卷可佐，而警方此次查獲被告前，並無何等情資得知被告
    本件施用毒品犯行，尚難認有確切根據得合理懷疑被告施用
    毒品犯行，因認被告於偵查機關未發覺其施用第二級毒品犯
    行前，主動坦承施用毒品犯行，並願接受裁判，符合刑法第
    62條自首之規定，本院衡酌被告見警方上前盤查即供承上情
    並同意配合警方採尿送驗，足見其已有悔意，爰依刑法第62
    條前段之規定，減輕其刑。被告就施用第二級毒品犯行同時
    有刑之加重及減輕事由，應依刑法第71 條 第1 項規定，先
    加後減。爰審酌被告經觀察、勒戒及強制戒治執行完畢後，
    仍不知戒惕，無視於毒品對於自身健康之戕害及國家對於杜
    絕毒品犯罪之禁令，再次施用毒品，惡性非輕，然念及坦承
    犯行及所犯為自戕行為等一切情狀，量處如主文所示之刑，
    以資懲儆。
據上論斷，應依刑事訴訟法第273 條之1 第1 項、第284 條之1
、第299 條第1 項前段，毒品危害防制條例第10條第2 項，刑法
第11條前段、第47條第1 項、第62條，判決如主文。
本案經檢察官蒲心智到庭執行職務。
中    華    民    國    99    年    11    月    30    日
                  刑事第十八庭  法  官  林芳華
以上正本證明與原本無異。
如不服本判決應於收受送達後10日內向本院提出上訴書狀，並應
敘述具體理由；其未敘述上訴理由者，應於上訴期間屆滿後20日
內向本院補提理由書（均須按他造當事人之人數附繕）「切勿逕
送上級法院」。
                                書記官  林鈴芬
中    華    民    國    99    年    11    月    30    日
附錄本案論罪科刑法條
毒品危害防制條例第10條
施用第一級毒品者，處 6 月以上 5 年以下有期徒刑。
施用第二級毒品者，處 3 年以下有期徒刑。

司法院資訊處製作；財團法人民間司法改革基金會備份。
